【裁判字號】    99,易,137
【裁判日期】    990226
【裁判案由】    妨害自由
【裁判全文】
臺灣臺北地方法院刑事判決               99年度易字第137號
公  訴  人  臺灣臺北地方法院檢察署檢察官
被      告  乙○○
上列被告因妨害自由案件，經檢察官提起公訴（98年度偵字第
24410號），本院判決如下：
    主  文
乙○○致令他人之門鎖不堪用，足以生損害於他人，貳罪，各處
拘役貳拾日，如易科罰金，均以新臺幣壹仟元折算壹日;又公然
侮辱人，處拘役拾日，如易科罰金，以新臺幣壹仟元折算壹日;
又以加害生命、身體之事，恐嚇他人致生危害於安全，處有期徒
刑參月，如易科罰金，以新臺幣壹仟元折算壹日。拘役部分，應
執行拘役肆拾日，如易科罰金，以新臺幣壹仟元折算壹日。
    事  實
一、乙○○與甲○○原係男女朋友，分手後因心生怨懟，詎乙○
    ○:
  (一)基於致令他人之物不堪用之犯意，於民國98年7月12日至同
    年8月2日間某時，以白膠灌入甲○○位於臺北市○○區○○
    路一段3號4樓承租處之門鎖鑰匙孔內，致該門鎖因而無法插
    進鑰匙，而不堪使用，足以生損害於甲○○。
  (二)基於公然侮辱之犯意，於98年7月12日至同年8月2日間某日
    時，在該建築物住戶得以自由出入並共聞共見之甲○○上開
    住處鐵門內木門上，以足以貶抑他人名譽之文字，張貼「甲
    ○○，我做鬼都不會放過妳，妳這個水性楊花的賤女人，妳
    太污辱我」等內容之紙張，公然侮辱甲○○。
  (三)甲○○請人更換門鎖後，詎乙○○竟另行起意，復基於致令
    他人之物不堪用之犯意，於98年8月3日至同年8月15日間某
    日時，再以同一方式將白膠灌入甲○○上開住處之門鎖內，
    致該門鎖又因無法插進鑰匙，而不堪使用，足以生損害於甲
    ○○。
  (四)基於恐嚇之單一犯意，自98年6月14日起至同年7月20日止，
    接續以手機門號0000000000號，傳送:「妳背叛我，我會報
    復，等著吧，很快的，妳猜猜看」、「妳背叛我，我會復仇
    」、「甲○○妳欺人太甚，納命來，我睜大眼睛看妳的下場
    ，妳把男人玩在手中，總是會玩火上身，報應會在妳身上」
    、「甲○○，妳不讓我活，我也不會讓妳好活」、「恭喜啊
    ，不小心妳可能被車子撞死，我很高興，祝福妳」、「我的
    好話很少成功，詛咒是百分之佰成功，趕快保佑」等恐嚇字
    句之簡訊至甲○○持有之手機門號0000000000號，使甲○○
    因而心生恐懼，致生危害於安全，並儘速搬離上開租住處。
二、案經甲○○訴由臺北市政府警察局文山第二分局報告臺灣臺
    北地方法院檢察署檢察官偵查起訴。
    理  由
一、證據能力事項:
    按被告以外之人於審判外之言詞或書面陳述，除法律有規定
    者外，不得作為證據。又被告以外之人於偵查中向檢察官所
    為之陳述，除顯有不可信之情況者外，得為證據，又被告以
    外之人於審判外之陳述，雖不符合同法第159條之1至第159
    條之4之規定，但經當事人於審判程序同意作為證據，法院
    審酌該言詞陳述或書面陳述作成時之情況，認為適當者，亦
    得為證據。當事人、代理人或辯護人於法院調查證據時，知
    有第159條第1項不得為證據之情形，而未於言詞辯論終結前
    聲明異議者，視為有前項之同意，刑事訴訟法第159條第1項
    、第159條之1第2項、第159條之5分別定有明文。本件證人
    即告訴人甲○○於偵查中之證詞，業經具結擔保其憑信性，
    客觀上亦無顯有不可信之情況，且被告於本院審理時亦未就
    該項證據之證據能力表示爭執，揆諸前開規定，自得作為證
    據。另本判決下列所引用之其餘證據資料，均經依法踐行調
    查證據程序，當事人於本院言詞辯論終結前亦未聲明異議，
    本院審酌證據資料製作時之情況，均無違法不當及證明力明
    顯過低之瑕疵，亦查無依法應排除其證據能力之情形，認以
    之作為證據應屬適當，皆有證據能力。
二、認定本件犯罪事實所依憑之證據及理由:
  (一)毀損及公然侮辱部分:
    上揭關於被告二次以白膠灌入告訴人甲○○上開住處門鎖之
    鑰匙孔內，致令該門鎖不堪用，及在告訴人住處鐵門之木門
    上張貼上開內容之紙張，公然侮辱告訴人等犯罪事實，均業
    據被告乙○○於本院審理時坦承不諱，並據證人甲○○於偵
    查中具結作證在案（參偵卷第40頁），且有現場照片22張、
    被告所張貼之紙條1張、遭破壞門鎖之照片4張、換修收據2
    張（參偵卷第29-31、47-53、70-7 1頁）在卷可稽。而依卷
    附之遭破壞門鎖之照片顯示（參偵卷第70頁），被告所灌入
    之白膠，不僅填滿鎖孔，並因白膠具有黏著之特性，已完全
    與該門鎖黏合，無法再行插入鑰匙使用，足認該門鎖已達於
    不堪使用之程度至明。另依卷附之現場照片顯示（參偵卷第
    49 、50頁），告訴人上開住處之鐵門係鏤空型，而被告貼
    張上開紙張之方式，是將寫有上開文字內容之頁面朝外。因
    此，凡經過該處樓梯間之同棟公寓之不特定鄰居或人員，均
    可共聞共見至為顯然。足認被告於本院審理所為前開出於任
    意性之自白，核與事實相符，而可採信。從而，被告二次以
    白膠灌入門鎖鑰匙孔內，致令告訴人之門鎖不堪用，及一次
    公然侮辱告訴人等之犯行，均事證明確，洵堪認定，應依法
    論科。
  (二)恐嚇危害於安全部分:
    訊據被告固坦承於上開時間，接續以手機傳送上述內容之簡
    訊至甲○○持有之手機等情不諱，惟矢口否認有何恐嚇之犯
    行，並辯稱:我不是要恐嚇她，我只是要罵人而已云云。惟
    查:被告於上開時間，接續以手機傳送上述內容之簡訊至甲
    ○○持有之手機等情，為被告所不爭執，並據證人甲○○於
    偵查中結證在案（參偵卷第41頁），且有通聯調閱查詢單、
    簡訊翻拍照片21張在卷可稽（參偵卷第20-28、67-70、73頁
    ）。是被告坦承發送上開內容簡訊予告訴人甲○○之任意性
    自白，核與事實相符，而可採信。而觀之被告當時所傳送之
    簡訊中，含有「我會報復」、「我會復仇」、「納命來」、
    「甲○○，妳不讓我活，我也不會讓妳好活」、「不小心妳
    可能被車子撞死」等內容，就客觀而言，在在顯示對告訴人
    之生命、身體之威脅。參之告訴人因被告之上開行為，已搬
    離該租物處，另住他處，業據告訴人陳明在案。益見告訴人
    確因此事而心生畏懼。是被告辯稱:只是要罵人云云，為卸
    責之詞，不足採信。從而，被告恐嚇危害於安全之犯行，事
    證明確，洵堪認定，應依法論科。
三、論罪科刑理由:
    核被告二次致令告訴人門鎖不堪用之所為，均係犯刑法第35
    4條毀損罪;被告在同棟公寓住戶得以自由出入並共聞共見之
    場所張貼貶抑告訴人內容之紙張之所為，係犯刑法第309第1
    項公然侮辱人罪;又被告發送恐嚇內容之簡訊予告訴人之所
    為，係犯刑法第305條之恐嚇危害安全罪。被告先後多次發
    送簡訊恐嚇告訴人，時間密接，侵害同一法益，顯係基於單
    一之犯罪意思所為之接續動作，為接續犯。被告所犯上開四
    罪，犯意各別，行為互殊，應分論併罰之。爰審酌被告因與
    告訴人分手，而先後對告訴人為上開犯行，致告訴人因不堪
    其擾而搬離住處，及支出共新臺幣2000元之換鎖費，被告在
    犯後雖坦承部分犯行，但其迄今仍對未就其所為對告訴人表
    示斯毫之歉意或賠償告訴人損害之犯後態度等一切情狀，分
    別量處如主文所示之刑，並均分別諭知易科罰金之折算標準
    。拘役部分，並合併定其應執行之刑，及諭知易科罰金之折
    算標準。
據上論斷，應依刑事訴訟法第284條之1前段、第299條第1項前段
，刑法第305條、第309條第1項、第354條、第51條第6款、第41
條第1項前段，刑法施行法第1條之1，判決如主文。
本案經檢察官蔡彥守到庭執行職務
中    華    民    國    99    年    2     月    26    日
                  刑事第四庭  法  官  李桂英
上正本證明與原本無異。
如不服本判決應於收受送達後10日內向本院提出上訴書狀，並應
敘述具體理由；其未敘述上訴理由者，應於上訴期間屆滿後20日
內向本院補提理由書（均須按他造當事人之人數附繕本）「切勿
逕送上級法院」。告訴人或被害人如對於本判決不服者，應具備
理由請求檢察官上訴，其上訴期間之計算係以檢察官收受判決正
本之日期為準。
                              書記官  嚴君珮
中    華    民    國    99    年    2     月    26    日
附錄本案論罪科刑法條全文:
中華民國刑法第305條
（恐嚇危害安全罪）
以加害生命、身體、自由、名譽、財產之事，恐嚇他人致生危害
於安全者，處2年以下有期徒刑、拘役或3百元以下罰金。
中華民國刑法第309條
（公然侮辱罪）
公然侮辱人者，處拘役或 3 百元以下罰金。
以強暴犯前項之罪者，處1年以下有期徒刑、拘役或5百元以下罰
金。
中華民國刑法第354條
（毀損器物罪）
毀棄、損壞前二條以外之他人之物或致令不堪用，足以生損害於
公眾或他人者，處2年以下有期徒刑、拘役或5百元以下罰金。

司法院資訊處製作；財團法人民間司法改革基金會備份。
